臺灣板橋地方法院刑事判決　　　　　　　　　　　　　九十年度訴字第一九一六號
　　公　訴　人　臺灣板橋地方法院檢察署檢察官
　　被　　　告　戊○○
右列被告因偽造文書等案件，經檢察官提起公訴（八十九年度偵字第二三一九八號）
，本院判決如左：
    主  文
戊○○共同行使偽造私文書，足以生損害於他人，處有期徒刑陸月，如易科罰金，以
參佰元折算壹日。
扣案偽造之印章「乙○○」、「詹皓荐」各壹枚，郵局儲金簿上印文「乙○○」壹枚
、行動電話申請書上「詹皓荐」貳枚及如附表所示之物均沒收。
    事  實
一、戊○○、己○○（同案被告，拘提後另行審結）及甲○○（已由台灣板橋地方法
    檢察署檢察官另行移送台灣台中地方法院併案審理），三人基於共同犯意聯絡之
    概括犯意，於民國八十九年十二月間，在台北縣板橋市○○○路三四０巷五號二
    樓，戊○○明知甲○○所交付已填妥「丙○○」及「詹皓荐」年籍資料之中華電
    信股份有限公司（下稱中華電信公司）行動電話申請書二份、李惠芬勞工保險卡
    等文件係來路不明之贓物，竟仍予以收受，戊○○並偽刻「詹皓荐」印章一枚交
    予甲○○，供甲○○將印文蓋於前揭中華電信公司申請書上，以備嗣後持之辦理
    行動電話門號申辦業務之用。戊○○復另偽刻乙○○之印章，將戊○○自己之郵
    政存簿儲金加以影印並加蓋李惠芬印章後，再影印黏貼乙○○（誤載為李惠芬）
    名字之方法完成變造「李惠芬」勞工保險卡，於八十九年十二月二十一日，在臺
    北縣板橋市○○路某通訊行，由戊○○出示上開變造之私文書，向該通訊行表明
    要申請行動電話門號，進而利用該不知情之上開通訊行人員填寫行動電話服務申
    請書三紙，持之向臺灣大哥大股份有限公司（下稱台灣大哥大公司）行使，致臺
    灣大哥大公司誤信係「乙○○」本人欲申請行動電話門號，乃陷於錯誤，而各交
    付三個行動電話門號（0000000000、0000000000、0000000000）予戊○○，足以
    生損害於乙○○及臺灣大哥大公司。並於同年月二十四日將（0000000000）門號
    一個交予己○○代尋買主，以新台幣（下同）一千五百元脫售牟利。嗣於八十九
    年十二月二十六日下午六時許，在台北縣板橋市○○○路三四０巷五號二樓為警
    查獲，並起出護貝機一台、熨斗一台、雕刻刀一把、尺一把、夾子一支、日期章
    、數字章一個、數字印一盒、修正液一瓶、印泥一盒、海山中學第十九屆畢業紀
    念冊一本、印章二十三個、乙○○台灣大哥大電信公司門號申請表三張、李惠芬
    勞工保險卡一張、李惠芬海山郵局存摺影本一本、丙○○（代理人「詹皓荐」）
    中華電信公司門號申請表二份、自黏貼紙清除劑一瓶、保利龍膠一瓶、去光水一
    瓶、模型接著劑一瓶、販賣冒名申請行動電話ＧＳＭ卡所得二百一十五元。
二、案經台北縣警察局海山分局報請台灣板橋地方法院檢察署檢察官偵查起訴。
    理  由
一、訊據被告戊○○對於前揭時地收受甲○○冒名偽填之中華電信公司行動電話申請
    表二紙，並冒用「乙○○」名義前往台灣大哥大股份有限公司申辦行動電話門號
    共三個，且交付一個門號予己○○賣得價金等情均坦承不諱。被告戊○○於偵查
    中自陳：「是三個門號，由我向台灣大哥大辦，我在八十九年十二月二十一日拿
    去辦，當時甲○○已通緝，因乙○○證件較齊全，我就拿去辦三支大哥大」（偵
    卷第七十四頁）「中華電信（丙○○）不是我去申請，這些資料是從聯強國際取
    出時就已填好，章是我去盜刻的，郵局存摺是我為了申辦乙○○大哥大才變造的
    ，郵局存摺是我的沒錯。勞保卡是甲○○的」（偵卷第二○九頁）、「我用影印
    勞工保險卡及郵政儲蓄簿影本去申請台灣大哥大三支」、「我拿卡片給己○○的
    前一天向蕭借錢，我覺得沒有辦法還他錢，所以才拿卡押在他那裡，後來蕭有將
    賣的價款給我」、「李惠芬的郵局儲金簿是我黏貼的，上面所蓋的印章也是我刻
    的，勞工保險卡不是我製作的，是甲○○所帶來的資料裡面就已經製作完成。偵
    卷第三十七頁中華電信的申請資料，是從聯強國際的帶子裡拿出來就已經填好的
    。」（本院九十年三月六日訊問筆錄）。證人庚○○則於偵查中證述：「這些東
    西是甲○○的，他家裡有很多別人假證件」「他（甲○○）曾持卷附「詹皓荐」
    身分證正本到我朋友位於承德路四段台灣大哥大來辦門號。」（偵卷第一八七頁
    ）。「被查獲的聯強袋子裝的東西是甲○○的。我知道甲○○平常都有帶一個袋
    子」「我知道甲○○有帶很多證件，且看過甲○○拿假的證件到我朋友處辦（大
    哥大），有聽說甲○○說其中有部分的證件是在便利商店撿到的」（本院九十一
    年四月三日訊問筆錄）。訊據同案被告己○○則對於前揭時地收受被告戊○○交
    付之行動電話代尋買主販售牟利之事實坦承在卷，其陳稱：「是戊○○託我賣給
    他人，於八十九年十二月二十四日二十二時左右戊○○打大哥大給我，叫我去他
    住處。他告訴我缺錢叫我看看有沒有人要買大哥大王八卡。剛好之前有一位男子
    綽號阿神叫我看看有沒有人在賣大哥大門號，所以於八十九年十二月二十四日左
    右，阿神約我至北市○○區○○路附近交易，、、、、、、、戊○○就拿大哥大
    0000000000門號王八卡給我並賣新台幣一千五百元，於是我於十二月二十四日二
    十四十左右就前往北市○○區○○路附近交給綽號阿神男子，所得一千五百元都
    交給戊○○，並沒有抽取任何佣金。」「我知道是王八卡，並沒有但不知道是他
    偽造身分證申請來的，不知何人偽造。」（見偵卷十四頁），於本院審理時則陳
    稱：「幫他問是否有人要買，我共幫他賣了一個門號，多少錢忘了，錢有拿給戊○○」（本院九十一年三月六日訊問筆錄）﹔經查被告戊○○之自白與證人謝政
    宏證詞及同案被告甲○○、己○○之陳述情節，與被害人詹皓荐及乙○○於警訊
    中指述，互核相符。末查：甲○○涉嫌冒用詹皓荐等人之年籍資料，辦理行動電
    話門號對外販售牟利一節，業經台灣台中地方法院檢察署起訴並經台灣板橋地方
    法院檢察署簽分移送併案審理，此有台灣台中地方法院檢察署九十年度偵字第五
    三五號起訴書附卷可憑。復有於被告戊○○住處查獲之如附表所示等物扣案佐證
    ，被告戊○○之犯行，洵堪認定，應予依法論科。
二、核被告戊○○所為，係犯刑法第三百四十九條收受贓物罪、第二百十六條、第二
    百十條行使偽造私文書、第二百十七條偽造印章印文署押罪及第三百三十九條第
    一項詐欺取財罪。被告戊○○與同案被告己○○、甲○○間，有犯意聯絡及行為
    分擔之事實，應論以共同正犯。被告戊○○利用不知情之前開通訊行人員犯上開
    行使偽造私文書罪及詐欺取財罪，為間接正犯。其偽刻「乙○○」、「詹皓荐」
    印章之行為係偽造私文書之部分行為，且偽造私文書之低度行為，應為行使偽造
    私文書之高度行為所吸收，均不另論罪。被告所犯上開收受贓物罪、行使偽造私
    文書罪、詐欺取財罪間，有方法結果之牽連關係，應依刑法第五十五條之規定從
    一重之行使偽造私文書罪處斷。公訴意旨雖認被告另犯刑法第二百十二條、第二
    百十六條行使偽造特種文書罪嫌云云，惟查：扣案物中雖有「丁○○」身分證影
    本，惟此乃被告戊○○與徐永嘉間因汽車買賣擔保事件所需，故持有該身分證影
    本，業據其陳明在卷，且並未有證據證明被告戊○○有何變造偽造或使用該身分
    證影本之情事；而被告所偽造之乙○○勞工保險卡、郵局儲金簿等資料，係屬私
    文書之性質，並非有關品行、能力、服務等相類之證書介紹書等特種文書，惟公
    訴意旨認此部分與前開有罪部分有裁判上一罪關係，爰不另為無罪之諭知，附此
    敘明。又公訴人就被告戊○○偽造「詹皓荐」印章之犯行雖未起訴，於論罪部分
    亦漏未論及，本院認此部分與本案論罪科刑部分有裁判上一罪關係，亦為起訴之
    效力所及，本院應併予審理，亦附此敘明。爰審酌被告之品行（非累犯）、生活
    狀況、智識程度，其犯罪之動機、目的、手段、次數、犯罪所生之危害及犯罪後
    坦承之態度等一切情狀，量處如主文所示之刑，並諭知易科罰金之折算標準，以
    示懲儆。扣案偽造之印章「乙○○」、「詹皓荐」各壹枚，郵局儲金簿上印文「
    乙○○」壹枚、電信申請書上印文「詹皓荐」貳枚及如附表所列之物，為被告戊○○所有，係供犯罪所用、因犯罪所得之物，既經其自承在卷，爰依法宣告沒收
    。
三、被告行為後，刑法第四十一條業於九十年一月十日修正公布施行，於同年一月十
    二日生效，該法第四十一條第一項前段將得易科罰金之範圍由「犯最重本刑為三
    年以下有期徒刑以下之刑之罪」修正擴大為「犯最重本刑為五年以下有期徒刑以
    下之刑之罪」，更有利於被告，應依刑法第二條第一項前段之規定，適用裁判時
    之法律即刑法第四十一條第一項前段。
四、至被告己○○部分，待到案後由本院另行審結。
據上論斷，應依刑事訴訟法第二百九十九條第一項前段，刑法第二十八條、第三百四
十九條第一項、第二百十六條、第二百十條、第三百三十九條第一項、第五十五條、
第二條第一項前段、第四十一條第一項前段、第二百十九條、第三十八條第一項第二
款、第三款，罰金罰鍰提高標準條例第一條前段、第二條，判決如主文。
本案經檢察官曾文鍾到庭執行職務
中      華      民      國      九十一    年      四      月    十七  日
                                      臺灣板橋地方法院刑事第三庭
                                            法  官  張瑜鳳
右正本證明與原本無異。
如不服本判決，應於判決送達後十日內，向本院提出上訴狀。
                                            書記官  張家榮
中      華      民      國      九十一      年      四      月  十七    日
附表：
護貝機一台、熨斗一台、雕刻刀一把、尺一把、夾子一支、日期章、數字章一個、數
字印一盒、修正液一瓶、印泥一盒、海山中學第十九屆畢業紀念冊一本、印章二十三
個、乙○○台灣大哥大電信公司門號申請表三張、李惠芬勞工保險卡一張、李惠芬海
山郵局存摺影本一本、丙○○（代理人「詹皓荐」）中華電信公司門號申請表二份、
自黏貼紙清除劑一瓶、保利龍膠一瓶、去光水一瓶、模型接著劑一瓶、販賣冒名申請
行動電話ＧＳＭ卡所得新台幣二百一十五元。
附錄本案論罪科刑法條全文：
刑法第三百四十九條
收受贓物者，處三年以下有期徒刑、拘役或科或五百元以下罰金。
搬運、寄藏、故買贓物或為擔保者，處五年下有期徒刑、拘役或科或併科一千元以下
罰金。
因贓物變得之財產，以贓物論。
刑法第三百三十九條
意圖為自己或第三人不法之所有，以詐術使人將本人或第三人之物交付者，處五年以
下有期徒刑、拘役或科或併科一千元以下罰金。
以前項方法得財產上不法之利益或使第三人得之者亦同。
前二項之未遂犯罰之。
刑法第二百十六條
行使第二百十條至第二百十五條之文書者，依偽造、變造文書或登載不實事項或使登
載不實事項之規定處斷。
刑法第二百十七條
偽造印章、印文或署押，足以生損害於公眾或他人者，處三年以下有期徒刑。
刑法第二百十條偽造、變造私文書，足以生損害於公眾或他人者，處五年以下有期徒
刑。
